【裁判字號】    92,易,773
【裁判日期】    920530
【裁判案由】    毒品危害防制條例
【裁判全文】
臺灣高雄地方法院刑事判決                          九十二年度易字第七七三號
    公  訴  人  臺灣高雄地方法院檢察署檢察官
    被      告  甲○○
右列被告因違反毒品危害防制條例案件，經臺灣高雄地方法院檢察署檢察官提起公訴
（九十二年度毒偵緝字第一０七號）及臺灣嘉義地方法院檢察署檢察官移
十二年度毒偵字第三五號），本院判決如左：
    主  文
甲○○連續施用第二級毒品，累犯，處有期徒刑陸月，如易科罰金，以佰元折算壹
日。扣案之第二級毒品安非他命壹包（驗後毛重零點柒公克）及殘留甲基安非他命之
吸食器吸管壹支，均沒收銷燬之。
    事  實
一、甲○○曾於民國八十八年間因竊盜案件，經臺灣新竹地方法院以八十七年易字第
    五八七號判決判處有期徒刑九月，於八十九年三月二十八日執行完畢。又其前因
    施用第二級毒品安非他命案件，經依法院裁定送觀察、勒戒後，認無繼續施用毒
    品之傾向，由臺灣臺北地方法院檢察署檢察官於九十年九月十日，以九十年度毒
    偵字第一三一七號不起訴處分確定。惟其於五年內復基於概括犯意，於九十一年
    八月九日十四時十五分許回溯二十四小時內之某時，在新甲派出所後門附近，以
    以將安非他命置於鋁箔紙上燒烤方式，施用一次，於九十一年八月九日十四時十
    五分許，向高雄縣警察局仁武分局之警員自首，始悉上情。嗣又承前之概括犯意
    ，自九十一年十一月初起至九十一年十二月九日上午八時五十五分許回溯二十四
    小時內之某時止，在高雄縣路竹鄉媽祖廟旁的廁所內及新甲派出所後門附近等處
    ，以將安非他命置於鋁箔紙上燒烤或置於吸管吸食其熔化白煙等方式，連續施用
    第二級毒品安非他命多次，嗣於九十一年十一月九日二十二時三十分許，在高雄
    市苓雅區○○○路六十二巷六號前查獲，並扣得第二級毒品安非他命包乙包（驗
    前毛重零點八公克，驗後毛重零點七公克），後於九十一年十二月九日上午八時
    五十五分許，經警採尿送驗查獲。經依本院九十一年度毒聲字第六二一五號裁定
    送臺灣高雄看守所附設勒戒處所觀察、勒戒，認有繼續施用毒品之傾向。
二、案經高雄縣警察局仁武分局、高雄市政府警察局移請臺灣高雄地方法院檢察署檢
    察官偵查起訴及嘉義縣警察局民雄分局報告臺灣嘉義地方法院檢察署檢察官移送
    併案。
    理  由
一、右揭事實，業經被告甲○○於本院審理中自白不諱，且被告先後三次為警查獲後
    所採尿液經送請高雄縣政府衛生局、高雄市政府衛生局及法務部調查局檢驗結果
    ，均呈甲基安非他命陽性反應，有高雄縣政府衛生局九一煙檢字第一二六七號煙
    毒尿液檢驗成績書、高雄市政府衛生局高衛試煙字第Ｌ─三九號煙毒尿液檢驗成
    績書、法務部調查局九十二年二月二十四日調科壹字第０９２６００６１９８０
    號檢驗通知書各乙紙附卷可稽。而甲基安非他命經口服投與後，約百分之七十於
    二十四小時內可自尿液中排出，又其尿液內含甲基安非他命成分之檢出，與投與
    甲基安非他命的量、個人體質、檢驗儀器之精密度有關，通常採尿化驗是否呈陽
    性反應，應以投與後二十四小時內所採者為宜，此有行政院生署藥物食品檢驗局
    （80）藥檢醫字第四五二九號函可查，足徵被告前揭自白與事實相符，自可採為
    被告有罪之證據。此外扣案安非他命一包（驗後毛重零點七公克）、殘留毒品安
    非他命之吸管吸食器一個，經鑑定結果均含有甲基安非他命成分，亦有高雄醫學
    大學附設中和紀念醫院出具之檢驗報告二份附卷可稽。又被告前因施用毒品案件
    ，經本院裁定送觀察、勒戒後，認無繼續施用毒品之傾向，由臺灣高雄地方法院
    檢察署檢察官於九十年九月十日，以九十年度毒偵字第一三一七號不起訴處分確
    定，有不起訴處分書號、臺灣高雄地方法院檢察署刑案資料查註紀錄表及臺灣高
    等法院被告全國前案紀錄表各一份附卷可憑，其於不起訴處分後五年內再犯毒品
    危害防制條例第十條第一項之罪，經本院裁定送觀察、勒戒後，認有繼續施用毒
    品傾向等情，亦有本院九十二年度毒聲字第一三九六號裁定及臺灣高雄看守所附
    設勒戒處所九十二年二月二十一日高所坤戒勒字第三五二號函附之有無繼續施用
    毒品傾向證明書在卷可參。本件事證明確，被告於上開不起訴處分後五年內再犯
    毒品危害防制條例第十條第二項之施用第二級毒品犯行，洵堪認定，應依法論科
二、核被告所為，係犯毒品危害防制條例第十條第二項之施用第二級毒品安非他命罪
    。被告持有第二級毒品安非他命，嗣進而施用之，持有之低度行為應為施用之高
    度行為所吸收，不另論罪。被告先後所為數行為，時間密接、犯罪構成要件相同
    ，顯係基於概括犯意為之，應依連續犯規定論處，爰依刑法第五十六條之規定以
    一罪論，並加重其刑。又公訴人雖僅就被告於九十一年八月九日十四時十五分許
    起回溯二十四小時內某時施用第二級毒品及自九十一年十一月初某日起至同年月
    八日止施用第二級毒品之犯行提起公訴，然檢察官就犯罪事實一部起訴者，其效
    力及於全部，本件被告其餘施用第二級毒品之犯罪事實，與經檢察官起訴之部分
    有連續犯之裁判上一罪之關係，已如前述，依審判不可分原則，本院自得一併予
    以審判，併予敘明。又被告前曾於八十八年間因竊盜案件，經臺灣新竹地方法院
    以八十七年易字第五八七號判決判處有期徒刑九月，於八十九年三月二十八日執
    行完畢，此有台灣高雄地方法院檢察署刑案資料查註紀錄表在卷可參，其於五年
    內再犯本件有期徒刑以上之罪，係屬累犯，應依刑法第四十七條規定遞加重其刑
    。又本件被告雖於九十一年八月九日，在有偵查權限之機關未發覺其施用第二級
    毒品安非他命犯行，前往高雄縣警察局仁武分局刑事組，向有偵查權限之警察機
    關自首，有當日之警訊筆錄可憑，惟被告事後又基於同一之概括犯意，連續施用
    第二級毒品安非他命多次，並先後為警查獲，已如前述，被告自首後之施用第二
  級毒品安非他命犯行，已非前開自首效力所及，又基於連續犯係以一罪論，裁判
    上無法分割之法理，自亦不得依自首規定減輕其刑，附此敘明。爰審酌被告素行
    不佳，曾因施用第二級毒品安非他命，經檢察官依初次勒戒、觀察後無繼續施用
    傾向為不起訴處分確定後，仍不知悔改警惕，猶繼續施用毒品，又於停止戒治付
    保護管束期間再犯，本不宜寬貸，惟此仍自戕行為，又於犯後坦承犯行，態度良
    好等一切情狀，量處如主文所示之刑，並諭知易科罰金之折算標準，以資懲儆。
    扣案之安非他命乙包（驗前毛重零點八公克，驗後毛重零點七公克）及殘留甲基
    安非他命之吸食器乙個，均係屬違禁物，不問屬於犯人與否，應依毒品危害防制
    條例第十八條第一項前段沒收銷燬。
據上論斷，應依刑事訴訟法第二百九十九條第一項前段，毒品危害防制條例第十條第
二項，第十八條第一項前段，刑法第十一條前段、第五十六條、第四十七條、刑法第
四十一條第一項前段，罰金罰鍰提高標準條例第二條，判決如主文。
中      華      民      國      九十二      年     五    月    三十     日
                                  臺灣高雄地方法院刑事庭
      法  官  郭  佳  瑛
右正本證明與原本無異。
如不服本判決，應於判決送達後十日內，向本院提起上訴。
                                      書記官  何  瓊  芳
中      華      民      國      九十二      年     六    月     三      日
附錄法條
毒品危害防治條例第十條
施用第一級毒品者，處六月以上五年以下有期徒刑。
施用第二級毒品者，處三年以下有期徒刑。


司法院資訊處製作；財團法人民間司法改革基金會備份。
